# 关于递延所得税确认问题

提问人：lqllwb 时间：2013-01-22 19:23:33
有几个问题一直挺纠结的，是关于递延所得税的，问题如下： 1 、如果一个公司可能会在近几年准备注销，其个别报表递延所得税如何处理？是否还继续确认递延所得税呢？ 2 、A公司对B公司有重大影响，长期股权投资按权益法核算，其投资收益一般不需要确认递延所得税。如果A公司准备转让B公司或者B公司即将注销，这块投资收益的递延所得税如何处理呢？如果确认的话怎么处理呢？

回答人：chenyiwei
回复 lqllwb 的帖子
1 、如果只是有可能注销或清算，尚不至于影响持续经营假设的适用性，则仍按常规原则处理递延所得税资产和负债的确认问题。如果持续经营假设不再适用，则应基于所得税法对清算期间税务处理的规定，考虑原先确认的递延所得税资产／负债最终将会如何处理，据此作出相应调整。
2 、如果A拟转让权益法被投资单位B的股权，则按照国税函[2010]79号规定，计算转让所得时不能扣除转让价格中所含的留存收益部分，此时应就损益调整部分的余额全额确认递延所得税负债；如果被投资企业拟清算的，则按照财税[2009]60号规定，“被清算企业的股东分得的剩余资产的金额，其中相当于被清算企业累计未分配利润和累计盈余公积中按该股东所占股份比例计算的部分，应确认为股息所得”，即就股息性所得对应的这部分投资帐面价值可不确认递延所得税，但仍就未来将被确认为“股东的投资转让所得或损失”的部分考虑其递延所得税影响。